【裁判字號】    98,交上訴,70
【裁判日期】    980626
【裁判案由】    公共危險
【裁判全文】
臺灣高等法院刑事判決                98年度交上訴字第70號
上  訴  人
即  被  告  甲○○
                      號3樓
上列上訴人因公共危險案件，不服臺灣桃園地方法院九十八年度
審交訴字第三二號，中華民國九十八年四月三十日第一審判決（
起訴案號：臺灣桃園地方法院檢察署九十八年度偵字第四九三八
號），提起上訴，本院判決如下：
    主  文
上訴駁回。
    理  由
一、依刑事訴訟法第三百五十條、第三百六十一條、第三百六十
    二條、第三百六十七條規定，不服地方法院之第一審判決而
    上訴者，須提出上訴書狀，並應敘述具體理由，為上訴必備
    之程式；其所提出之書狀未敘述上訴理由，或僅曾以言詞陳
    述上訴理由者，均應於上訴期間屆滿後二十日內補提理由書
    於第一審法院。第一審法院經形式審查，認逾期未補提上訴
    理由者，應定期間先命補正；逾期未補正者，為上訴不合法
    律上之程式，應以裁定駁回。倘已提出上訴理由，但所提非
    屬具體理由者，則由第二審法院以上訴不合法律上之程式，
    判決駁回。而所謂具體理由，必係依據卷內既有訴訟資料或
    提出新事證，指摘或表明第一審判決有何採證認事、用法或
    量刑等足以影響判決本旨之不當或違法，而構成應予撤銷之
    具體事由，始克當之（例如：依憑證據法則具體指出所採證
    據何以不具證據能力，或依憑卷證資料，明確指出所為證據
    證明力之判斷如何違背經驗、論理法則）；倘僅泛言原判決
    認定事實錯誤、違背法令、量刑失之過重或輕縱，而未依上
    揭意旨指出具體事由，或形式上雖已指出具體事由，然該事
    由縱使屬實，亦不足以認為原判決有何不當或違法者（例如
    ：對不具有調查必要性之證據，法院未依聲請調查亦未說明
    理由，或援用證據不當，但除去該證據仍應為同一事實之認
    定），皆難謂係具體理由，俾與第二審上訴制度旨在請求第
    二審法院撤銷、變更第一審不當或違法之判決，以實現個案
    救濟之立法目的相契合，此有最高法院九十七年台上字第八
    九二號判決意旨可參照。
二、本件原判決依上訴人即被告之自白，及證人即被害人乙○○
    、證人饒榮輝之證述，並有道路交通事故現場圖、道路交通
    事故調查報告表、診斷證明書及和解書各一份、現場及車損
    照片八張，認被告確有駕駛動力交通工具肇事，致人受傷而
    逃逸犯行，就其所犯判處被告有期徒刑七月等情，均已詳敘
    其所憑證據、認定理由及量刑依據。從形式上觀察，原判決
    並無認定事實錯誤、量刑瑕疵或違背法令之情形。
三、本件上訴人即被告甲○○不服原判決，提起上訴，其上訴理
    由略以：案發時告訴人騎乘機車不慎擦撞被告之自小客右側
    之後照鏡，因而人車倒地，被告於事故發生時對於告訴人擦
    撞自己駕駛車輛右側後照鏡一事並不知情，對於被告倒地後
    是否有受傷之事更無法得知，是被告無從停留於現場處理事
    故及協助救護。被告並無肇事之認知，更無肇事逃逸之故意
    ，欠缺刑法第一百八十五條之四之主觀構成要件，是請本院
    為無罪判決云云。惟查，被告於偵訊及原審庭訊時，均坦承
    犯下本件，其於上訴理由卻否認犯行，並無足取，且被告係
    累犯，依法應加重其刑，原審依該罪法定最輕本刑，僅再酌
    加有期徒刑一月，量刑亦屬妥適。是被告上訴意旨所陳，顯
    未依據卷內既有訴訟資料或提出新事證，指摘或表明原審判
    決有何採證認事、用法或量刑等足以影響判決本旨之不當或
    違法，構成應撤銷之具體事由，揆諸前揭說明，本件上訴人
    之上訴不合法律程式，應不經言詞辯論程序，逕予駁回。
據上論斷，應依刑事訴訟法第三百六十七條前段、第三百七十二
條，判決如主文。
中    華    民    國      98    年     6  月    26    日
                  刑事第十八庭審判長法  官  吳鴻章
                                    法  官  徐昌錦
                                    法  官  陳健順
以上正本證明與原本無異。
如不服本判決，應於收受送達後10日內向本院提出上訴書狀，其
未敘述上訴之理由者並得於提起上訴後10日內向本院補提理由書
（均須按他造當事人之人數附繕本）「切勿逕送上級法院」。
                                    書記官  劉寶鈴
中    華    民    國    98    年    6     月    26    日


司法院資訊處製作；財團法人民間司法改革基金會備份。
